臺灣高等法院臺中分院刑事判決
上　訴　人　臺灣南投地方法院檢察署檢察官
被　　　告　乙○○
　　　　　　甲○○
共　　　同
指定辯護人　本院公設辯護人　丁○○
上列上訴人因被告殺人案件，不服臺灣南投地方法院95年度重訴
字第5號中華民國95年8月30日第一審判決（起訴案號：臺灣南投
地方法院檢察署95年度偵字第1352號），提起上訴，本院判決如
下：
    主    文
原判決撤銷。
乙○○、甲○○共同傷害人之身體，因而致人於死。乙○○，累
犯，處有期徒刑肆年；甲○○處有期徒刑參年陸月。
    犯罪事實
一、乙○○曾因妨害自由案件，經臺灣南投地方法院判處有期徒
    刑6月確定，於民國92年1月15日執行完畢，仍不知警惕。乙
    ○○、甲○○為兄弟，因不滿吳俊修曾於94年間以餅乾丟擲
    其中風之父親，事後又未適當地表示歉意，因而對吳俊修心
    生不滿。95年3月19日下午2時許，乙○○、甲○○於酒後，
    由甲○○騎乘機車載同乙○○前往南投縣埔里鎮○○里○○
    路21巷 8號陳瑞明之住處，欲找陳瑞明喝酒，適在該巷口處
    遇見吳俊修與陳瑞明正要共乘機車外出，乙○○、甲○○即
    勾起昔日積怨，乃在南投縣埔里鎮○○路21巷 7號前，由乙
    ○○先怒罵吳俊修，雙方因而發生口角，乙○○、甲○○竟
    基於共同傷害吳俊修身體之犯意聯絡，分別以拳腳毆打吳俊
    修之頭、臉、右腹部、右腰部、右上臂、右大腿等處成傷，
    其間乙○○曾持吳俊修之安全帽毆擊吳俊修之頭部，並以腳
    踢吳俊修之腹部。陳瑞明見狀曾上前勸架，亦遭乙○○推打
    ，致鼻腔受傷流血（傷害部分未經陳瑞明告訴）。乙○○、
    甲○○正值年青力壯，於客觀上可預見如使力毆打或踹踢吳
    俊修身體之腹部等處，將有可能造成吳俊修因內臟出血發生
    死亡之結果，然渠等主觀上均尚無容認其行為會發生死亡之
    結果，惟仍共同毆打吳俊修約3、4分鐘，迄見吳俊修已倒地
    不起，始一起騎乘機車逃離現場。嗣吳俊修因遭鈍力打擊右
    側腹部、腰部、大腿等處，導致腹腔大量出血休克死亡。
二、案經被害人吳俊修之胞姊吳貴香訴由南投縣政府警察局埔里
　　分局報告臺灣南投地方法院檢察署檢察官偵查起訴。
    理    由
一、證據能力之說明：
  （一）證人曾熊儀於警詢之證言固屬被告以外之人於審判外之
        陳述，然本案當事人於本院調查證據時，就此證據能力
        問題並未聲明異議，依刑事訴訟法第159條之5第 2項規
        定，視為有同條第 1項之同意，且本院審酌上開警詢筆
        錄作成時之情況，並無證明力過低或違法取得之情形，
        應屬適當，依刑事訴訟法第159條之5第 2項規定，有證
        據能力，自得作為證據。
  （二）證人陳瑞明於檢察官訊問時經具結之證言，按卷內資料
        查無顯不可信之情形，依刑事訴訟法第159條之1第 2項
        規定，亦有證據能力，當得作為證據。
二、訊據被告乙○○對其於上揭時、地，出手毆打被害人吳俊修
    ，造成吳俊修因遭鈍力打擊右側腹部、腰部、大腿，導致腹
    腔大量出血休克死亡之犯行，均坦白承認；被告甲○○則矢
    口否認有何犯行，辯稱：未動手毆打吳俊修，係被告乙○○
    出手毆打吳俊修時，伊上前攔阻云云。經查：
  （一）被告乙○○、甲○○為兄弟，因不滿吳俊修曾於94年間
        以餅乾丟擲其中風之父親，事後又未適當地表示歉意，
        因而對吳俊修心生不滿等情，業據被告乙○○、甲○○
        於警詢供述明確（見相驗卷第 8、12頁），與證人陳瑞
        明於95年 4月13日檢察官訊問時結證：「因為之前吳俊
        修在乙○○的家裡有拿東西丟乙○○的父親，乙○○很
        不高興‧‧‧所以才會很生氣的罵吳俊修」等語（見偵
        查卷第35頁），互核一致。足見被告等此部分之自白，
        與事實相符。
  （二）95年3月19日下午2時許，被告乙○○、甲○○於酒後，
        由被告甲○○騎乘機車載同被告乙○○前往南投縣埔里
        鎮○○里○○路21巷 8號陳瑞明之住處，欲找陳瑞明喝
        酒時，適在該巷口處遇見吳俊修與陳瑞明正要共乘機車
        外出，乙○○、甲○○即勾起昔日積怨，乃在南投縣埔
        里鎮○○路21巷 7號前，由乙○○先怒罵吳俊修，雙方
        因而發生口角，乙○○、甲○○即基於共同傷害吳俊修
        身體之犯意聯絡，分別以拳腳毆打吳俊修身體之頭、臉
        、右腹部、右腰部、右上臂、右大腿等處，其間乙○○
        曾持吳俊修之安全帽毆擊吳俊修之頭部，並以腳踢吳俊
        修之腹部，陳瑞明見狀上前勸架，亦遭乙○○推打，致
        鼻腔受傷流血，吳俊修則因遭鈍力打擊右側腹部、腰部
        、大腿等處，導致腹腔大量出血休克死亡等事實，業據
        被告乙○○於警詢、偵查、原審及本院迭次供述其於前
        揭時間，由被告甲○○騎機車載往上開地點，要找陳瑞
        明喝酒，見吳俊修在場，即先罵吳俊修，雙方因而發生
        口角，其乃動手毆打吳俊修之臉、身體，以安全帽打吳
        俊修，並用腳踢其肚子等語（見相驗卷第 8、48、49、
        原審卷第15頁、本院卷第40、95、96頁）；被告甲○○
        於警詢供述：「今天我哥哥叫我載他到陳瑞明家，剛好
        在陳瑞明家遇至吳俊修，就想起去年的事情，雙方就發
        生口角，當時他喝醉了，我跟我哥哥就徒手打他」「我
        是用手掌打他的臉部3至4次，我不知道他有沒有受傷，
        也沒有注意到他有無流血，但我有看到他的右邊眉毛處
        有流一點血」「我只知道我們同時毆打他後，他就倒在
        地上，然後他倒在地上後，我又繼續毆打他的臉部」等
        語（見相驗卷第12、13頁），核與在場目擊證人陳瑞明
        於95年 3月20日檢察官訊問時結證：甲○○騎機車載乙
        ○○到我那裡要喝酒，剛好遇到吳俊修，我看到乙○○
        、甲○○兩人徒手毆打吳俊修，過程中乙○○有走過來
        跟我講話，所以有一部分的情節，我沒有看到，當時我
        有要勸架，但因他們兩兄弟都有喝酒，勸不動，乙○○
        還徒手打我，導致我流鼻血等語（見相驗卷第40頁）；
        於95年 4月13日檢察官偵訊時證述：「乙○○有徒手以
        及用吳俊修的安全帽打他，也有用腳踹他」等語（見偵
        查卷第36頁）；於原審證述：「是乙○○用安全帽打吳
        俊修頭部」「（問：安全帽誰的？）吳俊修的」等語（
        見原審卷第77、78頁）相符，足見被告乙○○、甲○○
        確有分別以拳腳毆打吳俊修，其間乙○○曾持吳俊修之
        安全帽毆擊吳俊修之頭部，並以腳踢吳俊修之腹部等行
        為。又被害人吳俊修於95年3月19日下午2時30分許，為
        曾熊儀發現倒臥在南投縣埔里鎮○○路21巷 7號前，經
        報警到場後，發現吳俊修業已氣絕身亡等情，亦經證人
        曾熊儀於警詢時證述甚詳（見相驗卷第20、21頁）。而
        被害人吳俊修經檢察官督同法醫師相驗及解剖，其屍體
        外表檢查：(1)頭面頸部：額中部、左上眶、左外眶及
        鼻部輕度挫擦傷，左頂外側挫傷血腫 5X5公分，中心
        一圓形擦傷皮革化3X3公分，左頂後處挫傷1X1公分。
        (2)胸腹部：右腹部寬約 1公分條狀瘀傷。(3)背腰臀部：
        右腰擦傷4X4公分。(4)四肢：右上臂前側擦傷3X2公分
        ，右大腿外側寬約1公分長約4公分條狀瘀傷；死因分
        析：(1)死者右腹腔大量出血（至少1400㏄），(2)出血處
        位於右腹腔闌尾旁腸繫膜，(3)對應出血處皮膚可見條狀
        及弧形瘀傷（並以被告乙○○所穿之球鞋比對，與傷口
        瘀痕吻合），(4)右腹部及右腰部受鈍力打擊，(5)頭部只
        限於皮下，不足以致命，(6)綜合上述，死者因遭鈍力打
        擊身體右側腹部、腰部、大腿，導致腹腔大量出血休克
        致死，有相驗屍體證明書、法醫驗斷書、中山醫學大學
        附設醫院病理科解剖鑑定報告書、解剖照片與現場照片
        在卷可參（見相驗卷第56、58至88頁），足見被告乙○
        ○、甲○○確有共同毆打吳俊修身體之頭、臉、右腹部
        、右腰部、右上臂、右大腿等處，致吳俊修之身體有如
        上相驗解剖所發現之傷害；且吳俊修確係因遭受被告乙
        ○○、甲○○共同毆打右側腹部、腰部、大腿等處，導
        致腹腔大量出血休克而死亡，則吳俊修之死亡，與被告
        乙○○、甲○○共同傷害之行為間，自存有相當因果關
        係。
  （三）被告甲○○於偵查、原審及本院翻異前揭警詢之供述，
        否認與被告乙○○共同毆打吳俊修。證人陳瑞明於95年
        4 月13日偵查亦改稱：「乙○○一直罵進來‧‧‧後來
        甲○○也有把機車騎進來巷子裡面，幾乎同時乙○○就
        已經出手打吳俊修，我有要去攔，但是攔不住」「只看
        到乙○○有徒手及及用吳俊修的安全帽打他，也有用腳
        踹他」「（問：甲○○當時是不是也有出手打吳俊修？
        ）我沒有看到」「（問：為何警詢中你說是甲○○毆打
        吳俊修致死？）因為他們兩個兄弟體格都差不多，也都
        留長髮，再加上吳俊修要載我出去前，我在家裡就有先
        喝酒，所以警察問我的時候，我才會誤認是甲○○出手
        打死吳俊修」等語（見偵查卷第35、36頁）；於原審另
        證稱：「（問：甲○○當時有無出手毆打吳俊修？）他
        沒有出手，只是有出手攔阻乙○○」「（問：檢察官在
        埔里的愛蘭百姓公廟偵訊時，你說你有看到被告二人徒
        手打吳俊修？）我那時候也喝醉了，被告二人也有七、
        八分醉。他們兄弟體型、髮型差不多；我是說只有乙○
        ○用安全帽打了吳俊修頭部一下，我沒看到甲○○出手
        打吳俊修；檢察官驗屍時，我也這樣講」「（問：那時
        甲○○在做何事？）那死巷有轉彎，所以乙○○走來時
        ，甲○○騎機車尾隨過來約三分鐘到，他才看到乙○○
        在罵吳俊修而他自己則站在旁邊」「（問：之後，誰出
        手？）乙○○」「（問：為何你在警詢中說是甲○○打
        死吳俊修？為何在此，你說乙○○打吳俊修？）當時被
        告二人都留長頭髮而我自己也喝得七、八分醉，可能因
        此認錯了」「（問：為何你在警詢中說甲○○打死吳俊
        修？）答：應該是乙○○打吳俊修的」「（問：當時甲
        ○○有無趨前勸阻他們？）有」等語（見原審卷第77至
        84頁）。被告乙○○於本院亦以證人身分證述：「（問
        ：當時你弟弟有無打被害人？）沒有」「（問：你弟弟
        在旁邊做什麼？）幫忙勸架，並將安全帽拍落」等語（
        見本院卷第96頁）。惟證人吳俊修於案發前雖有喝酒，
        然其既知加以攔阻勸架，顯見陳瑞明之酒意，尚未達無
        法分辨所發生事物之程度，參諸案發當時，被告乙○○
        到證人陳瑞明住處，係要一起喝酒，可見渠等情誼非淺
        ，且證人陳瑞明於原審證述自85年間起認識被告乙○○
        ，且能當庭認辨被告二人（見原審卷第82、83頁），則
        其應無將被告乙○○誤認係甲○○之理。又證人陳瑞明
        於95年 3月20日上午11時40分許，在埔里愛蘭百姓公廟
        接受檢察官訊問時，已係案發翌日，其酒意當已消褪，
        所證述被告二人共同毆打吳俊修等情，核與被告甲○○
        於95年 3月19日警詢時供述其與被告乙○○共同毆打吳
        俊修等語相符，自較真實可採。又被告乙○○、甲○○
        既同乘機車前來，縱係死巷有轉彎，依機車行駛所需使
        用道路之空間不大，2 人應可同時到達下車，焉有被告
        乙○○先到，被告甲○○約 3分鐘後方到達之理，顯見
        證人陳瑞明之證述，與事理不符，應係為匿飾被告甲○
        ○在場參與毆打吳俊修之詞，委無可採。況案發當時苟
        僅被告乙○○一人動手毆打吳俊修，被告甲○○及證人
        陳瑞明均在場加以攔阻勸架，則依常情應能輕易且立即
        地拉開乙○○與吳俊修二人，吳俊修當不致受有如前所
        述多處之身體傷害，益見證人陳瑞明於95年 3月20日偵
        查中證述：我看到乙○○、甲○○兩人徒手毆打吳俊修
        ，當時我有要勸架，但因他們兩兄弟都有喝酒，勸不動
        等語（見相驗卷第40頁），方與事實相符。是被告甲○
        ○翻異前詞，否認共同毆打吳俊修；證人陳瑞明於95年
        4 月13日偵查、原審法院審理及證人乙○○於本院審理
        時分別證述僅被告乙○○動手，被告甲○○未共同毆打
        吳俊修云云，均與事實不合，無可採信。至扣案之安全
        帽，經送往內政部警政署刑事警察局鑑驗結果，在該安
        全帽正後方處之指紋，核與被告甲○○指紋卡上之右中
        指指紋相符，有該局95年5月8日刑紋字第0950047911號
        鑑驗書附卷可參（見原審卷第28、29頁）。依該鑑驗結
        果，雖可證明被告甲○○當日確有以手觸摸該安全帽，
        然其有無進一步手持安全帽毆擊吳俊修，則無任何證據
        可佐，固無從遽認被告甲○○有持該安全帽毆擊吳俊修
        之行為，惟仍不影響其確有徒手參與毆打吳俊修等事實
        之認定。
  （四）共同正犯之意思聯絡，不限於事前有所協議，其於行為
        當時，基於相互之認識，以共同犯罪意思參與者，亦無
        礙於共同正犯之成立；且意思之聯絡並不限於事先有所
        謀議，即僅於行為當時有共同犯意之聯絡者，亦屬之，
        是共同實施犯罪行為之人，在合同意思範圍以內，各自
        分擔犯罪行為之一部，相互利用他人之行為，以達其犯
        罪之目的，即應對全部所發生之結果，共同負責。又刑
        法第277條第2項傷害致人於死之罪，係因犯傷害罪致發
        生一定結果而為加重其刑之加重結果犯，按照同法第17
        條規定，係以行為人能預見其結果之發生為要件，所謂
        能預見乃指客觀情形而言，與主觀上有無預見之情形不
        同，若主觀上有預見，而結果之發生又不違背其本意時
        ，則屬故意範圍（最高法院47年台上字第 920號判例參
        照）；刑法上之傷害致死罪係結果犯，如多數人下手毆
        打，本有犯意之聯絡，即屬共同正犯，對於共犯間之實
        施行為，既互相利用，就傷害之結果，自應同負責任（
        最高法院19年上字第1846號判例參照）；多數行為人共
        同傷害他人致死，此死亡結果之發生，自係參與行為人
        之合同行為所致，無論死於何人所加之傷，在共犯間均
        應負全部之責，無分別何部分之傷，孰為下手之人之必
        要（最高法院27年上字第755號判例、86年度台上字第8
        74號判決要旨參照）。經查，依一般人之知識經驗，身
        體之腹部係屬要害，如使力毆打或踹踢腹部，將會造成
        因內臟出血發生死亡之結果，當屬客觀上可得預見。又
        被告乙○○、甲○○在共同毆打吳俊修之過程中，自有
        傷害之犯意聯絡，而本件死者吳俊修之致命傷，雖為被
        告乙○○所為，惟傷害吳俊修之行為，既在被告乙○○
        、甲○○犯罪之共同意思範圍內，則被告甲○○對於共
        犯乙○○之實施行為，既互相利用，就傷害而致死亡之
        加重結果，自應共同負責，不得僅以非其踢踹吳俊修之
        腹部，即可解免罪責。
  （五）綜上所述，被告乙○○、甲○○共同毆打吳俊修致死之
        事證已臻明確，被告甲○○否認犯罪及其所辯，乃畏罪
        卸責之詞，不足採信，被告2人之犯行均洵堪認定。
三、被告行為後，94年2月2日修正公布之刑法，業於95年7月1日
    施行，應依刑法第2條第1項之規定比較應適用之法律如下：
    (一)論罪量刑之比較原則：應就罪刑有關之共犯、未遂犯、想
    像競合犯、牽連犯、連續犯、結合犯、以及各種加重原因（
    如累犯加重等）、各種減輕原因（如自首減輕等）暨其他法
    定加減原因（如身分加減）與加減例等一切情形，綜其全部
    罪刑之結果而為比較（最高法院95年第 8次刑事庭會議決議
    參照）。(二)修正刑法第28條既限縮共同正犯之參與類型，自
    較有利於行為人。(三)修正刑法第47條第 1項規定：「受徒刑
    之執行完畢，或一部之執行而赦免後，五年以內『故意』再
    犯有期徒刑以上之罪者，為累犯」，則再犯之罪如為「過失
    犯」，即不構成累犯。然修正前刑法第47條之規定，過失犯
    亦可論處累犯，自以修正後之法律較有利於行為人。(四)無期
    徒刑減輕者，依修正前刑法第65條第2項規定為7年以上有期
    徒刑；修正刑法則規定為20年以下15年以上有期徒刑，自以
    修正前之法律較有利於行為人。(五)修正前刑法第59條規定：
    「犯罪之情狀可憫恕者，得酌量減輕其刑」，修正後則規定
    ：「犯罪之情狀顯可憫恕，認科以最低度刑仍嫌過重，得酌
    量減輕其刑」，乃係將實務上裁量審酌之見解明文化，非屬
    刑法第2條第1項之「法律變更」，則有關酌量減輕其刑部分
    ，應逕行適用修正刑法第59條之規定。(六)本件被告 2人係故
    意犯，且已共同實行犯罪行為，無論依修正前、後之規定，
    均應論以共犯及累犯（被告乙○○部分），惟有關刑法第27
    7條第2項前段酌減其刑之結果，依修正前規定，最重得處以
    有期徒刑15年、最輕刑度則為 7年有期徒刑；新法之最高刑
    度為20年有期徒刑，最低刑度則係15年有期徒刑，是綜合比
    較結果，有關罪刑部分，修正之法律未較有利於行為人，自
    應全部適用修正前之法律。
四、核被告乙○○、甲○○所為，係犯刑法第277條第2項前段傷
    害致死罪。被告 2人有犯意聯絡及行為之分擔，為共同正犯
    。公訴意旨雖認被告乙○○、甲○○所為係犯刑法第 271條
    第 1項之殺人罪嫌，然查，被告乙○○、甲○○與被害人吳
    俊修間，雖因吳俊修曾於94年間以餅乾丟擲被告 2人中風之
    父親，導致被告乙○○、甲○○對吳俊修心生不滿，惟依此
    情節，應未達深仇大恨之程度，尚不致於使被告乙○○、甲
    ○○必置吳俊修於死之地步，且被告乙○○、甲○○毆打吳
    俊修係徒手或隨意拾取現場通常非供兇器使用之安全帽為之
    ，若被告乙○○、甲○○懷有殺害吳俊修之意圖，則持刀、
    槍或尖銳、厚重之金屬工具等凶器對吳俊修身體之重要部位
    予以攻擊，或以該安全帽連續重擊吳俊修之頭部，較易達其
    目的，絕非僅止於徒手對吳俊修拳打腳踢，或雖持安全帽但
    僅用不足以致命之力道毆打吳俊修之頭部而已，且若被告乙
    ○○、甲○○有意殺害吳俊修，則大可逕至吳俊修之住處找
    吳俊修尋仇，當不至於在其欲找陳瑞明喝酒，而在偶遇吳俊
    修之際，即心生殺害吳俊修之惡念。準此，被告乙○○、甲
    ○○共同毆打吳俊修，應僅係出於傷害之犯意而為之，並無
    置吳俊修於死之意思，堪認渠等在主觀上均無容認其行為會
    發生吳俊修死亡之結果，核無殺人之直接故意或間接故意存
    在，是公訴意旨認被告乙○○、甲○○係犯殺人罪，容有誤
    認，惟其社會基礎事實同一，起訴法條應予變更。被告乙○
    ○曾因妨害自由案件，經臺灣南投地方法院判處有期徒刑6
    月確定，於92年1月15日執行完畢，有臺灣高等法院被告前
    案紀錄表可憑，其於5年以內再犯本件有期徒刑以上之本罪
    ，應依修正前刑法第47條規定，論以累犯，並加重其刑。被
    告乙○○、甲○○因細故即與被害人吳俊修產生口角糾紛，
    不思以理性方式解決，進而大打出手，且因被告等年青力壯
    ，出手不知輕重，對被害人吳俊修之腹部猛力攻擊，導致其
    腹腔大量出血休克致死，所生損害重大，惟被告乙○○、甲
    ○○於警詢時均坦承其犯行，且經南投縣埔里鎮調解委員會
    調解於95年5月2日與被害人家屬達成和解，被告願意連帶賠
    償被害人家屬新臺幣100萬元，有該調解筆錄附卷可參（見
    原審卷第128頁），且該款項業經給付完畢，亦據告訴人吳
    貴香陳明在卷（見原審卷第125頁）。本院認為被告乙○○
    、甲○○係肇於父親受辱之懷恨，始共同毆打被害人吳俊修
    ，且因酒後而未衡酌下手之輕重，導致吳俊修死亡之結果，
    並因而罹此刑典，在客觀上足以引起一般人之同情，犯罪之
    情狀顯可憫恕，倘科以最低刑度之7年有期徒刑，仍嫌過重
    ，爰均依刑法第59條之規定，酌量減輕其刑，被告乙○○部
    分並先加後減。
五、原審認被告乙○○罪證明確，予以論罪科刑，固屬有據，惟
    被告乙○○於傷害吳俊修之過程中，曾持吳俊修之安全帽毆
    擊吳俊修之頭部，原審未加認定，尚有未洽，且被告甲○○
    就傷害吳俊修而致其死亡之加重結果，應與被告乙○○共同
    負責，原審以吳俊修之死亡係因被告乙○○踢踹所致，與被
    甲○○無涉，諭知被告甲○○無罪，亦有未合。被告乙○○
    、甲○○均無殺人之犯意，業如前述，檢察官提起上訴，認
    被告 2人皆犯殺人罪部分，固無理由，惟其上訴另指摘原審
    諭知被告甲○○無罪為不當，即有理由，應由本院予以撤銷
    改判。爰審酌被告乙○○、甲○○之素行，犯罪之動機、手
    段，所為致吳俊修死亡，對被害人之生命及其家屬之身心造
    成重大損害，犯後已與被害人家屬達成和解，被告乙○○固
    坦承犯行，惟其下手較重，被告甲○○雖否認犯罪，然其出
    手較輕，暨被告等之教育程度、生活狀況等一切情狀，量處
    如主文第2項所示之刑，以示懲儆。
六、據上論斷，應依刑事訴訟法第369條第 1項前段、第364條、
    第299條第 1項前段、第300條，刑法第2條第1項前項，修正
    前刑法第28條，刑法第277條第2項前段，修正前刑法第47條
    ，刑法第59條，判決如主文。
本案經檢察官丙○○到庭執行職務。
中　　華　　民　　國　　96　　年　　3 　　月　　7 　　日
            刑事第六庭    審判長法　官  李  文  雄
                                法　官  邱  顯  祥
                                法　官  張  恩  賜
上開正本證明與原本無異。
如不服本判決應於收受送達後10日內向本院提出上訴書狀，其未
敘述上訴之理由者並得於提起上訴後10日內向本院補提理由書（
均須按他造當事人之人數附繕本）。
                                書記官  陳　如　慧
中　　華　　民　　國　　96　　年　　3 　　月　　 8 　　日
附錄論罪科刑法條
刑法第277條:
傷害人之身體或健康者，處三年以下有期徒刑、拘役或一千元以
下罰金。
犯前項之罪因而致人於死者，處無期徒刑或七年以上有期徒刑；
致重傷者，處三年以上十年以下有期徒刑。
